【裁判字號】    89,易,880
【裁判日期】    890915
【裁判案由】    竊盜等
【裁判全文】
臺灣臺南地方法院刑事判決                          八十九年度易字第八八號
    公  訴  人  臺灣台南地方法院檢察署檢察官
    被      告  戊○○
右列被告因竊盜案件，經檢察官提起公訴（八十九年度偵字第二０一二號）及移送併
辦（八十九年度偵字第四二九八號），本院判決如左：
    主  文
戊○○連續攜帶兇器踰越牆垣竊盜，累犯，處有期徒刑拾月。
鐵剪壹支、螺絲起子壹支沒收。
    事  實
一、戊○○於民國（下同）八十六年十月間因竊盜案件，經台灣高等法院台南分院判
    處有期徒刑五月確定，甫於八十七年九月二十一日執行完畢，猶不知悔改，復基
    於意圖為自己不法所有之概括犯意，連續：
（一）於八十九年二月一日上午八時許，持客觀上對於人之生命身體安全構成威脅、
      具有危險性之兇器鐵剪一支，翻越位於台南縣永康市○○里○○路四十七號之
      甲○○○股份有限公司（以下簡稱永升公司）之圍牆，侵入其內（侵入建築物
      部分已撤回告訴），剪斷並竊取該公司電源箱之電線五十公斤（價值新台幣五
      萬元），得手後搬運至工廠大門旁時，因之前剪斷電線時觸動保全之警報系統
      ，為聞訊趕來之保全人員丁○○發現而報警查獲，當場扣得戊○○所有之鐵剪
      一把。
（二）復於八十九年二月十六日凌晨，持其所有客觀上對於人之生命身體安全構成威
      脅、具有危險性之兇器螺絲起子一支，毀壞乙○○所有台南縣大內鄉後堀倉庫
      鐵門後，侵入倉庫（夜間無人居住，侵入建築物部分未據告訴），竊取乙○○
      所有紋牙機一台（價值新台幣一萬元）及電線三梱（價值新台幣五千元），得
      手後將紋牙機以新台幣三千元賣給涂世雄（涉犯贓物罪部分，另案審理）。嗣
      因戊○○行竊時，被經過之路人記下車牌號碼後報警，經警循線查獲上情。
二、案經永升公司訴由台南縣警察局永康分局報請台灣台南地方法院檢察署檢察官偵
    查起訴及移送併辦。
    理  由
一、訊據被告戊○○對於持螺絲起子行竊乙○○之紋牙機及電線三梱之事實坦承不諱
    ，亦坦承持鐵剪翻牆侵入永升公司，惟辯稱：伊車子無法發動，要剪一條電線找
    一輛車來通電，就爬圍牆進永升公司，但怕觸電，不敢剪，就被保全人員查到，
    現場之五十公斤電線不是伊剪的云云。經查：
（一）被告竊取永升公司所有之電線五十公斤之事實，已據被告於警訊時稱：「我於
      二月一日上午八時許，從永升公司大門側門翻入，攜帶大型鐵剪，剪斷電源箱
      之電線，觸動保全系統反應，被趕至之保全人員及警方查獲」，對已著手行竊
      ，剪斷電線之事實供承不諱。告訴人永升公司經理丙○○到庭指訴稱：「戊○
      ○進入之前，電線未遭他人破壞。工廠停工後，電纜上還有通電。他所剪的電
      線只能拿去賣廢銅，不可能使用在汽車上」（見本院八十九年六月十四日、八
      十九年七月二十一日筆錄）。另證人即新光保全機動員丁○○到庭證稱：「八
      十九年二月一日因為永升公司有裝我們公司的保全系統，戊○○碰到紅外線，
      我接到保全系統發報時就到達現場去看。現場我看到戊○○站在工廠側門（該
      門沒有關）手持一大型鐵剪，工廠裡的電器箱電纜線被剪斷，一大捲的電線放
      在地上。（問：永升公司請你們擔任保全期間，在戊○○進入前，工廠有無異
      狀？）查獲前一天警報器有發報二個迴路，我們到現場查看，但沒有發現異狀
      。」（見本院八十九年七月二十一日審判筆錄）。依據告訴人及證人之供述，
      在被告行竊之前，永升公司之電纜線並無異狀，嗣被告當場被查獲時才發覺電
      纜線被剪斷，核與被告於警訊時自白已著手剪電線相符。又扣案被告所有供行
      竊所用之鐵剪一支，經本院勘驗結果，為客觀上對於人之生命身體安全構成威
      脅、具有危險性之兇器，此有勘驗筆錄在卷足憑。此外，尚有贓物暫行發還認
      領保管單一紙附卷可證。被告於偵查及本院審理中改稱尚未著手行竊，顯係事
      後卸責之詞，不足採信。
（二）被告竊盜乙○○所有紋牙機、電線之事實，業據被害人乙○○於警訊及本院審
      理中指訴綦詳，並有贓物暫行發還認領保管單一紙附卷可證。被告行竊時所攜
      帶之螺絲起子一支雖未扣案，惟被告持以破壞乙○○倉庫之鐵門，足認該螺絲
      起子為客觀上對於人之生命身體安全構成威脅、具有危險性之兇器。被告之自
      白核與事實相符。
（三）綜上所述，被告二次攜帶兇器、毀壞門扇、踰越牆垣竊盜事證明確，應依法論
      科。
二、核被告戊○○二次竊盜犯行，均係犯刑法第三百二十一條第一項第二款、第三款
    之攜帶兇器、毀越門扇牆垣竊盜罪。被告先後二次竊盜犯行，時間緊接，方法相
    同，顯係基於概括犯意為之，為連續犯，應依刑法第五十六條之規定，論以較重
    之行竊永升公司之攜帶兇器踰越牆垣竊盜罪處斷（該次行竊財物價值較高），並
    加重其刑。被告於八十六年十月間因竊盜案件，經台灣高等法院台南分院判處有
    期徒刑五月確定，甫於八十七年九月二十一日執行完畢，此有台灣高等法院被告
    全國前案紀錄表、台灣台南地方法院檢察署前案資料查註紀錄表在卷可按，其於
    五年之內再犯本件有期徒刑以上之罪，為累犯，應依法遞加重其刑。爰審酌被告
    在第一次行竊被查獲後，經數日即再犯第二案，惡性重大，惟犯罪後曾以新台幣
    六千元賠償乙○○，稍可彌補其危害，及其犯罪之動機、目的、手段、品行、所
    生危害及犯罪後態度等一切情狀，量處如主文所示之刑。鐵剪壹支（已扣案）及
    螺絲起子壹支（未扣案）均為被告所有供犯罪所用之物，該螺絲起子雖未扣案，
    惟不能證明已滅失，均依刑法第三十八條第一項第二款規定，宣告沒收。
三、公訴人固僅起訴被告八十九年二月一日竊盜犯行，惟被告在八十九年二月十六日
    竊盜犯行與前揭公訴人已起訴部分，有連續犯之裁判上一罪之關係，應為起訴效
    力所及，且復經公訴人移送併辦（八十九年度偵字第四二九八號），本院自得審
    理，併予敘明。
四、據上論斷，應依刑事訴訟法第二百九十九條第一項前段、刑法第五十六條、第三
    百二十一條第一項第二款、第三款、第四十七條、第三十八條第一項第二款，判
    決如主文。
本案經檢察官王森榮到庭執行職務
中      華      民      國      八十九      年      九    月    十五    日
                                  臺灣臺南地方法院刑事第四庭
                                          法  官  張  麗  娟
右正本證明與原本無異
如不服本判決，應於判決送達後十日內，向本院提出上訴狀。
                                          書記官  陳  怡 吟
中      華      民      國      八十九      年      九    月    十五    日
附錄法條:
刑法第三百二十一條第一項第二、三款
犯竊盜罪而有左列情形之一者，處六月以上五年以下有期徒刑：
二、毀越門扇、牆垣或其他安全設備而犯之者。
三、攜帶兇器而犯之者。


司法院資訊處製作；財團法人民間司法改革基金會備份。
